臺灣臺南地方法院刑事判決
111年度易字第882號
公  訴  人  臺灣臺南地方檢察署檢察官
被      告  蔡奇裕


上列被告因竊盜案件，經檢察官提起公訴（111年度偵字第2334
號），被告於本院準備程序進行中，就被訴事實為有罪之陳述，
經法官告知簡式審判程序意旨，並聽取檢察官及被告之意見後，
裁定依簡式審判程序審理，並判決如下：
    主  文
蔡奇裕犯侵入住宅竊盜罪，處有期徒刑柒月，未扣案之犯罪所得
現金新臺幣壹萬元沒收之，於全部或一部不能沒收或不宜執行沒
收時，追徵其價額。
    事  實
一、蔡奇裕於民國110年12月5日下午6時24分許，騎乘腳踏車行
    經蔡忻宏位於臺南市○○區○○街00號之住處前，見該處大門未
    關，認有機可趁，竟意圖為自己不法之所有，基於竊盜之犯
    意，侵入上址1樓（侵入住宅部分未據告訴），徒手竊取蔡
    忻宏所有之現金約新臺幣（下同）1萬元，得手後隨即離去
    。
二、案經臺南市政府警察局第二分局報告臺灣臺南地方檢察署檢
    察官偵查起訴。
    理  由
壹、程序部分：
　　本件被告蔡奇裕所犯為死刑、無期徒刑、最輕本刑三年以上
    有期徒刑以外之罪，亦非屬高等法院管轄之第一審案件，其
    於本院審理中，就被訴事實為有罪之陳述，經告知簡式審判
    程序之旨，並聽取當事人之意見後，本院依刑事訴訟法第27
    3條之1第1項裁定進行簡式審判程序，是本案之證據調查，
    依同法第273條之2之規定，不受同法第159條第1項、第161
    條之2、第161條之3、第163條之1及第164條至第170條所規
    定證據能力認定及調查方式之限制，合先敘明。
貳、實體部分：
一、認定犯罪事實所憑之證據及理由：
　　被告就上開犯罪事實，於本院準備程序及審理程序時均坦承
    不諱（本院卷第128頁、第132頁），核與被害人蔡忻宏於警
    詢之證述情節相符（警卷第7頁至第9頁），且有監視器畫面
    翻拍照片6張、現場暨蒐證照片4張（警卷第13頁至第17頁）
    附卷可證。是以被告任意性之自白與事實相合，應可採信。
    綜上，本案事證明確，被告犯行洵堪認定，應依法論科。
二、論罪科刑：
　㈠核被告所為，係犯刑法第321條第1項第1款之侵入住宅竊盜罪
    。又按被告構成累犯之事實及應加重其刑之事項，均應由檢
    察官主張並具體指出證明之方法後，經法院踐行調查、辯論
    程序，方得作為論以累犯及是否加重其刑之裁判基礎（最高
    法院刑事大法庭110年度台上大字第5660號裁定意旨參照）
    。查被告前因竊盜案件，經本院以108年度簡字第2795號判
    決判處有期徒刑3月、3月，應執行有期徒刑5月確定，於109
    年6月6日徒刑執行完畢出監，有臺灣高等法院被告前案紀錄
    表1份在卷可參，本院審酌檢察官於審理中就被告上開構成
    累犯之事實，請求依刑法第47條第1項規定，論以累犯並加
    重其刑，並就臺灣高等法院被告前案紀錄表提出予以調查，
    且指明執行完畢之確切所在，本院提示予被告表示意見，復
    已就本案之事實、法律及科刑依序辯論，故本院審酌被告犯
    罪情狀，被告既已受有期徒刑之執行完畢，於5年內又故意
    觸犯本案，已顯示其於前案處罰後，未能謹慎自持自己日後
    之行為，對刑罰的反應力薄弱，故意再犯罪亦有其特別惡性
    ，已符合累犯加重其刑的規定。且被告於本案並無司法院釋
    字第775號解釋所指依法加重最低本刑致生不符罪刑相當原
    則之情形，依照刑法第47條第1項及前開大法官會議解釋意
    旨，應加重其刑（最高法院108年度台上字第338號判決意旨
    參照）。
　㈡爰審酌被告前有竊盜案件，素行不佳，且被告正值壯年，不
    思循正當途徑獲取財物，因貪圖不法利益而竊取被害人財物
    ，對於被害人及社會治安造成危害，本不宜寬待，惟犯後坦
    承犯行，且對自己不利事實均坦白未有隱瞞，犯後態度難謂
    不佳，兼衡被告自陳家有年邁母親待其照顧，以工為業，國
    中肄業之智識程度，暨其犯罪情節、目的、被害人之損失等
    一切情狀，量處如主文所示之刑。
　㈢末按犯罪所得，屬於犯罪行為人者，沒收之：前二項之沒收
    ，於全部或一部不能沒收或不宜執行沒收時，追徵其價額，
    刑法第38條之1第1項前段、第3項分別定有明文。查被告就
    犯罪事實所示竊得之物，為其犯罪所得，雖未扣案，仍應依
    刑法第38條之1第1項前段、第3項規定諭知沒收，如全部或
    一部不能沒收或不宜執行沒收時，追徵其價額。
據上論斷，應依刑事訴訟法第273條之1第1項、第299條第1項前
段，刑法第321條第1項第1款、第47條第1項、第38條之1第1項前
段、第3項，判決如主文。
本案經檢察官粟威穆提起公訴，檢察官蘇聖涵、陳于文到庭執行
職務。 
中　　華　　民　　國　　111 　年　　12　　月　 　12 　日
                  刑事第九庭  法  官  陳碧玉
以上正本證明與原本無異。
如不服本判決應於收受本判決後20日內向本院提出上訴書狀，並
應敘述具體理由。其未敘述上訴理由者，應於上訴期間屆滿後20
日內向本院補提理由書狀（均須按他造當事人之人數附繕本）「
切勿逕送上級法院」。 
　　　　　　　　　　　　　　　書記官　詹淳涵
中　　華　　民　　國　　111 　年　　12　　月　　12　　日
　　　　　　　　　　　　　　　　　　　　　　　　
附錄本案論罪科刑法條全文：　　　　　　　　　　
中華民國刑法第321條
犯前條第1項、第2項之罪而有下列情形之一者，處6月以上5年以
下有期徒刑，得併科50萬元以下罰金：
一、侵入住宅或有人居住之建築物、船艦或隱匿其內而犯之。
二、毀越門窗、牆垣或其他安全設備而犯之。
三、攜帶兇器而犯之。
四、結夥三人以上而犯之。
五、乘火災、水災或其他災害之際而犯之。
六、在車站、港埠、航空站或其他供水、陸、空公眾運輸之舟、
    車、航空機內而犯之。
前項之未遂犯罰之。